# 长投减值

提问人：liuguoan 时间：2020-12-17 21:33:06
陈版您好：A公司于 2015 年投资设立B公司，B公司注册资本 500 万元全部由A公司出资。B公司成立后一直亏损未产生收入，截止 2019 年末B公司的净资产 100 万元。请问陈版 1 、成本法核算的长投是否应该进行减值测试 2 、若进行减值测试应该采用什么样的方法进行减值测试 3 、若母公司层面长投计提减值 100 万元，那么合并层面应该如何进行抵消？

回答人：chenyiwei
1 、B公司成立后一直亏损未产生收入，净资产已大幅减少，存在减值迹象，故应对该项成本法核算的长投进行减值测试。
2 、B不是上市公司，对其可收回金额的测算一般采用未来现金流折现法，即未来预期现金流量（股权现金流量）
按权益资本报酬率折现。
3 、合并层面应针对B公司资产组进行减值测试，并独立地在合并报表层面计提减值准备。A的个别报表从层面的长投减值准备在合并报表层面应抵销。